【裁判字號】    90,簡上,264
【裁判日期】    920311
【裁判案由】    電子遊戲場業管理條例
【裁判全文】
臺灣板橋地方法院刑事判決                          九十年度簡上字第二六四號
    公  訴  人  臺灣板橋地方法院檢察署檢察官
    上  訴  人
    即  被  告  丁○○
                丙○○
                辛○○
右列被告等因違反電子遊戲場業管理條例案件，不服本院板橋簡易庭八十九年度板簡
字第二一四七號，中華民國九十年八月十三日第一審判決（聲請簡易判決處刑書：臺
灣板橋地方法院檢察署八十九年度偵字第一八二六五、一九二七五號）提起上訴，本
院第二審合議庭判決如左：
    主  文
原判決關於丁○○、丙○○、辛○○部分均撤銷。
丁○○共同連續違反未依電子遊戲場業管理條例規定辦理營利事業登記者，不得經營
電子遊戲場業之規定，處有期徒刑月，如易科罰金，以佰元折算壹日。扣案之電
子遊戲機具「７ＰＫ」壹拾陸台（含ＩＣ板壹拾陸塊）、「賓果馬戲團」壹台（含Ｉ
Ｃ板玖塊）、海報捌張、會員資料玖本、帳冊肆張、支出明細伍張、員工資料伍張、
中獎海報張、員工打卡片肆張、會員卡壹拾玖張、打卡機壹台、中獎錄影帶陸捲、
廣告打火機壹盒（伍拾個）、積分器壹台、監視器壹組（含鏡頭及螢幕）均沒收。
丙○○、辛○○均無罪。
    事  實
一、丁○○、庚○○（業經判決確定）均明知未辦理電子遊戲場業之營利事業登記，
    不得經營電子遊戲場業，竟未依電子遊戲場業管理條例規定辦理營利事業登記，
    即基於擅自經營電子遊戲場業之概括犯意聯絡，於民國（下同）八十九年四月十
    九日，由丁○○授意暨偕同具有幫助彼等擅自經營電子遊戲場業犯意之乙○○（
    業經判決確定），以乙○○名義出面向不知情己○○承租張女所有位於臺北縣永
    和市○○路一一九巷四弄一號房屋（嗣於同年月五月一日，改由具有幫助丁○○
    、庚○○擅自營電子遊戲場業犯意之甲○○替換乙○○為承租人），再自同年月
    下旬起至同年六月上旬止，由庚○○在該址屋內擺設以電腦方式操縱產生、顯示
    聲光、影像、圖案、動作之電子遊戲機「７ＰＫ」十六台、「賓果馬戲團」一台
    ，供不特定人前來把玩，並由丁○○擔任現場負責人，且自同年六月三日起至同
    年六月六日止，僱用具有幫助彼等擅自經營電子遊戲場業犯意之戊○○（業經判
    決確定）擔任開分員，負責為客人開分之工作，而擅自經營電子遊戲場業；其後
    ，復承前同一概括犯意，於同年六月十五日，由庚○○授意暨丁○○偕同具有幫
    助彼等擅自經營電子遊戲場業犯意之甲○○（業經判決確定），以甲○○名義出
    面向不知情壬○○承租劉員所有位於同市○○路五二號一樓房屋，再自同年月七
    月一日起至同年八月十四日止，由庚○○將前開電子遊戲機「７ＰＫ」十六台、
    「賓果馬戲團」一台移置擺設於該址屋內，供不特定人前來把玩，並由丁○○擔
    任現場負責人，而擅自經營電子遊戲場業。嗣於八十九年八月十四日晚間八時四
    十分許，經警循線赴臺北縣永和市○○路五二號一樓屋內查獲上情，並扣得庚○○所有供其與丁○○經營電子遊戲場業所用之上開電子遊戲機「７ＰＫ」十六台
    （含ＩＣ板十六片）、「賓果馬戲團」一台（含ＩＣ板九片）、海報八張（聲請
    書漏載）、會員資料九本（聲請書漏載）、帳冊四張（聲請書漏載）、支出明細
    五張（聲請書漏載）、員工資料五張（聲請書漏載）、賭客中獎海報三張、員工
    打卡片四張、會員卡十九張、打卡機一台、賭客中獎錄影帶六捲、廣告打火機一
    盒（五十個）、積分器一台、監視器（鏡頭及螢幕）一組。
二、案經臺北縣警察局永和分局報請暨臺北縣政府函請臺灣板橋地方法院檢察署檢察
    官偵查後向本院聲請簡易判決處刑。
    理  由
壹、被告丁○○部分：
一、訊據被告丁○○堅決否認擅自經營電子遊戲場業犯行，辯稱：當時僅係同案被告
    庚○○央請伊充任網路咖啡店經理（主任），乃處理承租上開房屋事宜，嗣僅曾
    於測試機期間赴該等地點聊天，並未實際參與對外營運，亦無擅自經營電子遊
    戲場業之情事云云。惟查：前揭被告丁○○與同案被告庚○○共同擅自經營電子
    遊戲場業之事實，業據彼等於偵查初訊時一致供明在卷（參見臺灣板橋地方法院
    檢察署檢察署八十九年度偵字第一八二六五號偵查卷第十九頁），核與同案被告
    乙○○於警訊時及偵查中供稱：「‧‧‧我有承租該店面（指臺北縣永和市○○
    路一一九巷四一號一樓房屋）與房東己○○訂立租賃契約‧‧‧訂約時綽號『小
    哥』亦在場，我是他找的人頭‧‧‧房東有問我，綽號『小哥』要我回答說做電
    腦倉庫，不要說經營電玩，否則房東就不會出租給我們，當時綽號『小哥』名叫
    丁○○‧‧‧我自四月十九日簽約開始至五月二日準備營業，我一毛錢也沒拿到
    ，我就要求丁○○（綽號小哥）趕快找人頭頂替，於是在五月四日左右，他找到
    人頭叫甲○○」、「（何時經營遊藝場？）不是我經營，我是人頭，是丁○○僱
    用我，八十九年四月十九日丁○○跟我一起去承租永和竹林路房子。（租屋何用
    ？）做遊藝場。（何時經營？）八十九年四月廿幾號進機台，丁○○原約定由我
    擔任負責人，月薪三萬元，結果卻都不給我錢，我就離開，才由甲○○跟我做一
    個假租賃契約，由他繼續擔人頭」等語（參見同案被告乙○○八十九年八月十八
    日警訊筆錄、同上偵查卷第十八頁背面、第十九頁），同案被告甲○○於警訊時
    及偵查中供稱：「‧‧‧我曾向乙○○承租永和市○○路一一九巷四弄一號一Ｆ
    ，至於承租的日期我已記不清楚，當時除了我之外，尚有丁○○、庚○○‧‧‧
    我只負責簽訂契約，其餘事都由庚○○負責‧‧‧我只簽訂右二處（指上開二址
    房屋）房屋租賃契約，而庚○○、丁○○並沒有給我錢‧‧‧」、「‧‧‧我與
    屋主簽約時丁○○在場，支票是丁○○交給屋主‧‧‧」、「（何人請你承租？
    ）庚○○。（租屋何用？）擺電動玩具‧‧‧（為何丁○○與你一起去簽約？）
    他說他要租該房屋叫我跟他一起去簽約，但他沒帶證件，才由我跟屋主簽約。（
    竹林路房子何人去簽約？）我、丁○○、庚○○去跟乙○○承租‧‧‧」等語（
    參見同案被告甲○○八十九年八月十五日警訊筆錄、同年八月二十一日警訊筆錄
    、同上偵查卷第十七頁背面、第十八頁），同案被告戊○○於警訊時及偵查中供
    稱：「‧‧‧我是於八十九年六月三日前往上班（指臺北縣永和市○○路一一九
    巷四弄一號），我是上中班，自下午十六時至晚上二十四時止就下班‧‧‧裡面
    有賓果馬戲團（八人座）、ＰＫ撲克牌，有十台‧‧‧」、「‧‧‧八十九年六
    月三日開始至六月六日止在上開地點（指臺北縣永和市○○路一一九巷四弄一號
    ）擔任開分員‧‧‧（店內擺放何機台？）七ＰＫ、賓果馬戲團‧‧‧」、「‧
    ‧‧我擔任開分員‧‧‧是幫客人開分‧‧‧」等語（參見同案被告戊○○八十
    九年八月十九日警訊筆錄、同上偵查卷第十七頁、本院九十年十二月十一訊問筆
    錄第二頁），證人即上開臺北縣永和市○○路一一九巷四弄一號屋主己○○於警
    訊時及本院訊問時證稱；「‧‧‧乙○○向我租一個（月）又十六日，於八十九
    年六月十六日退租，該屋並非做電腦倉庫‧‧‧且於八十九年六月一日要來收房
    租而看見大門深鎖，據鄰居表示均由側門進入，且平時有穿著很時麾小姐進入，
    左鄰右舍就揣測裡面經營私娼或販賣毒品或賭博性電玩，否則連我房東都無法進
    入，‧‧‧後來店內經營綽號『小張』來開門才曉得裡面經營賭博電玩，還安慰
    我放心沒事‧‧‧打契約時雖由乙○○簽約，但這個人（指被告丁○○）也在代
    書事務所內，且我店面租給乙○○第一個月八十九年六月王日收房租時，丁○○
    就在電玩店裡面，好像是現場負責人，他開門讓我進去看‧‧‧」、「‧‧‧簽
    約是乙○○和另外一名男子‧‧‧林旁邊的那名男子說是要租房子做電腦零件批
    發的辦公室，同時那名男子也拿出現金出來交二個月的押金及第一個月的租金，
    ‧‧‧那裡的鄰居反應我那房子大門都不開，只有穿著時髦的辣妹從旁邊的門進
    出，而且經常有送可樂，鄰居反應很激烈，懷疑裡面有做違法的事情，我就跟承
    租人留的行動電話號碼一個叫做『小張』的男子聯絡，請他讓我進去裡面看，他
    本來不要，後來我說要會同管區及鄰長去看，他才讓我進去看，我進去後發現裡
    面都是電動玩具，螢幕上有紅綠的燈光‧‧‧」等語（參見證人己○○八十九年
    八月十八日警訊筆錄、本院九十一年十月一日訊問筆錄第二頁、第三頁），證人
    即上開臺北縣永和市○○路五二號一樓屋主壬○○於警訊時及本院訊問時證稱；
    「‧‧‧我有和甲○○在力霸仲介處簽約‧‧‧」、「‧‧‧在八十九年七月一
    日透過力霸房屋張俐敏仲介出租給甲○○‧‧‧」等語（參見證人壬○○八十九
    年八月十四日警訊筆錄、本院九十一年十月一日訊問筆錄第四頁），證人即當時
    負責仲介壬○○出租房屋之張俐敏於本院訊問時到庭結證稱：「‧‧‧我是代表
    屋主壬○○負責出租，簽約時對方是二名男子，其中一名是承租人甲○○，另外
    一名是庭上的丁○○，在簽約之前都是高和另外一名男子到我們公司看看和接洽
    ，主要都是高和我們談，當時我不知高的名字，他只有說他姓張‧‧‧吳沒有做
    什麼事情，只有負責簽名，押、租金是高拿出來的，鑰匙我是交給高，那房子就
    在我們公司旁邊‧‧‧」等語（參見本院九十一年十月一日訊問筆錄第五頁），
    悉屬相符，並有搜索扣押證明筆錄影本一份、電動玩具保管清單一紙、現場照片
    八幀、房屋租賃契約書影本二份、轉租約定書一紙、房屋賃契約書一份可資佐證
    ，且有扣案之上開電子遊戲機「７ＰＫ」十六台（含ＩＣ板十六片）、「賓果馬
    戲團」一台（含ＩＣ板九片）、海報八張、會員資料九本、帳冊四張、支出明細
    五張、員工資料五張、賭客中獎海報三張、員工打卡片四張、會員卡十九張、打
    卡機一台、賭客中獎錄影帶六捲、廣告打火機一盒（五十個）、積分器一台、監
    視器（鏡頭及螢幕）一組可資佐證，堪認被告丁○○與同案被告庚○○確有未依
    電子遊戲場業管理條例規定辦理營利事業登記，即擅自經營電子遊戲場業之行為
    ，殆無疑問。至：(1)同案被告庚○○於警訊時雖供稱當時僅係預備營業及測試機
    云云，嗣於偵查複訊及本院調查時，復供稱上開電子遊戲場係被告丁○○所經
    營者云云參見同案被告庚○○八十九年八月二十一日警訊筆錄、同上偵查卷第二
    一頁背面、本院九十年十二月二十五日訊問筆錄第三頁），惟其此等供述內容顯
    與前開各該積極證據所證明之犯罪情節不符，且上開扣案物品均係同案被告庚○○所有者一節，復據其於警訊時供明在卷，而當時先後出面承租上述二址房屋充
    作電子遊戲場店面之甲○○，又係同案被告庚○○之員工，亦迭據同案被告庚○○、甲○○一致供明在卷，足見同案被告庚○○此等供述內容，純屬事後圖卸推
    托之詞，自難採為本案認定犯罪事實之基礎；(2)同案被告甲○○亦於偵查複訊及
    本院調查時改稱當時係被告丁○○授意其承租上開房屋云云（參見同上偵查卷第
    二二頁、本院九十年十二月十一日訊問筆錄第三頁），惟其此等供述內容與前開
    各該積極證據所證明之犯罪情節完全不符，且同案被告甲○○為同案被告庚○○
    聘僱之員工，已如上述，詎同案被告甲○○除於偵查複訊改稱當時係被告丁○○
    授意其承租上開房屋云云外，嗣更於本院調查供稱；「‧‧‧我根本沒有看過庚○○這個人‧‧‧」云云（參見本院九十年十二月十一日訊問筆錄第三頁），足
    見同案被告甲○○嗣後翻異前供所陳內容，純係事後迴護同案被告庚○○之舉，
    殊不足採，亦無從援為本案認定犯罪事實之基礎。綜上所述，本案被告丁○○部
    分事證已臻明確，被告丁○○犯行洵堪認定。
二、按未依電子遊戲場業管理條例規定辦理營利事業登記者，不得經營電子遊戲場業
    ，違反者應予處罰，電子遊戲場業管理條例第十五條、第二十二條分別定有明文
    。查本件被告丁○○先後二次未依電子遊戲場業管理條例辦理營利事業登記，即
    違反電子遊戲場業管理條例第十五條規定，擅自經營電子遊戲場業，核其所為，
    係犯電子遊戲場業管理條例第二十二條之擅自經營電子遊戲場業罪；其與同案被
    告庚○○二人間，有犯意聯絡與行為分擔，均為共同正犯；又其先後二次擅自經
    營電子遊戲場業犯行，時間緊接，犯罪構成要件相同，所犯罪名又屬同一，顯係
    基於概括犯意反覆而為，為連續犯，應依刑法第五十六條規定論以一罪並加重其
    刑。
三、原審以被告丁○○罪證明確，予以論罪科刑，固非無見，惟查：(一)原審判決僅簡
    略記載被告丁○○與同案被告庚○○共同擅自經營電子遊戲場業之期間，並未明
    確記載其先後二次擅自經營電子遊戲場業之起迄時間；(二)原審判決僅略記載被告
    丁○○與同案被告庚○○有僱用同案被告戊○○之情事，並並未明確記載彼等僱
    用同案被告戊○○之起迄時間；(三)原審判決誤認被告丁○○與同案被告庚○○亦
    有僱用同案被告丙○○、辛○○擔任開分員之情事（此部詳如後述「理由貳」所
    示）。被告丁○○上訴，雖無理由，但原審判決關於被告葉裕全部分既有如上瑕
    疵，自應由本院管轄之第二審合議庭將原判決關於被告丁○○部分予以撤銷改判
    。爰審酌被告丁○○連續擅自經營電子遊戲場業，非但危害主管機關對於電子遊
    戲場業之管理，亦影響社會正常經濟秩序，此外復參酌其素行狀況（無前科，有
    臺灣高等法院刑案紀錄簡覆表一份在卷可查）、犯罪手段、所生危害、犯罪後猶
    飾詞狡辯犯行態度不佳等一切情狀，量處如主文所示之刑，並諭知易科罰金之折
    算標準，以資懲儆。末查被告丁○○行為後，刑法第四十一條業於九十年一月十
    日修正公布，並於同年月十二日生效，其中就得易科罰金之罪之範圍，較諸舊法
    更為擴張，經比較新舊法結果，以修正後之刑法第四十一條第一項前段規定較有
    利於被告丁○○，爰依該規定併為易科罰金之諭知，附此說明。扣案之電子遊戲
    機「７ＰＫ」十六台（含ＩＣ板十六片）、「賓果馬戲團」一台（含ＩＣ板九片
    ）、海報八張、會員資料九本、帳冊四張、支出明細五張、員工資料五張、賭客
    中獎海報三張、員工打卡片四張、會員卡十九張、打卡機一台、賭客中獎錄影帶
    六捲、廣告打火機一盒（五十個）、積分器一台、監視器（鏡頭及螢幕）一組，
    均係共犯即同案庚○○所有之物，業據其於警訊時供明在卷，且該等物品均係供
    被告丁○○與同案被告共同擅自經營電子遊戲場業所用之物，復已如上述，爰均
    依刑法第三十八條第一項第二款規定宣告沒收。
貳、被告丙○○、辛○○部分：
一、聲請簡易判決處刑意旨略以：被告丙○○、辛○○明知同案被告庚○○、丁○○
    未依電子遊戲場業管理條例第十五條規定辦理營利事業登記，即擅自在臺北縣永
    和市○○路一一九巷四弄一號及同市○○路五二號一樓經營電子遊戲場業，竟仍
    基於幫助擅自經營電子遊戲場業之犯意，於八十九年四月間及同年七月間，在上
    開地點受僱擔任開分員，負責替不特定客人開分之工作。嗣於八十九年八月十四
    日二十時四十分許，警方循赴上述福和路五二號一樓查獲上情，並扣得電子遊戲
    機「７ＰＫ」十六台（含ＩＣ板十六片）、「賓果馬戲團」一台（含ＩＣ板九片
    ）及海報八張（聲請書漏載）、會員資料九本（聲請書漏載）、帳冊四張（聲請
    書漏載）、支出明細五張（聲請書漏載）、員工資料五張（聲請書漏載）、賭客
    中獎海報三張、員工打卡片四張、會員卡十九張、打卡機一台、賭客中獎錄影帶
    六捲、廣告打火機一盒（五十個）、積分器一台、監視器（鏡頭及螢幕）一組，
    因認被告丙○○、辛○○二人涉有刑法第三十條第一項、電子遊戲場業管理條例
    第二十二條之幫助擅自經營電子遊戲場業罪嫌云云。
二、按犯罪事實應依證據認定之，無證據不得推定其犯罪事實；又不能證明被告犯罪
    者，應諭知無罪之判決；刑事訴訟法第一百五十四條及第三百零一條第一項分別
    定有明文。
三、公訴人認被告丙○○、辛○○二人涉有幫助擅自經營電子遊戲場業罪嫌，無非以
    被告丙○○、辛○○之自白，同案被告庚○○、丁○○、乙○○、甲○○、戊○○之供述，臺北縣警察局永和分局代保管單，電子遊戲機「７ＰＫ」及「賓果
    馬戲團」、海報、會員資料、帳冊、支出明細、員工資料、賭客中獎海報、員工
    打卡片、會員卡、打卡機、賭客中獎錄影帶、廣告打火機、積分器、監視器等為
    據，惟訊據被告丙○○、辛○○二人均堅決否認有幫助擅自經營電子遊戲場業犯
    行，辯稱：彼等與同案被告庚○○、丁○○等人均未曾謀面，僅於八十九年四月
    中旬依報紙廣告赴臺北縣竹林路之某店面應徵工作，斯時該址尚為空屋，彼等乃
    從事打掃工作，惟翌日發現該址引進電動玩具機，乃未領取薪水逕自離去，並
    無幫助他人擅自經營電子遊戲場業之情事等語。
四、經查：
  (一)本件依被告丙○○、辛○○二人先後供述內容觀之，被告丙○○於警訊時供稱：
    「‧‧‧有應徵，民國八十九年四月中旬左右，只知道在永和市○○路上（正確
    位置不詳），因為我只待六個小時左右‧‧‧只做二天（只待六個小時），在內
    打掃、操作電玩機台‧‧‧只因工作二天，並未領到任何薪資」、「‧‧‧當時
    我與好友辛○○一同前往應徵，而該店則派一位女子（身分不詳）前來，並提到
    一天工作八小時，月薪約萬元（底薪貳萬柒千元，全勤仟元），擔任開分員
    工作，而該店地址在（警方陪同至現場確認）永和市○○路一一九巷四弄一號‧
    ‧‧我不知該店開始營業之時間，我只知道應徵完隔日便去上班，當時正好在試
    機，我只工作兩日便離去（共六小時）‧‧‧」等語（參見被告丙○○八十九
    年八月十五日警訊筆錄及同年月十七日警訊筆錄），偵查中供稱；「八十九年四
    月間開始工作‧‧‧（如何開洗分？）我們不知道，（七ＰＫ幾比幾？）我們不
    知道」等語（參見同上偵查卷第十六頁背面、第十七頁），而被告辛○○於警訊
    時供稱：「‧‧‧有應徵，民國八十九年四月中旬左右，只知道在永和市○○路
    上（正確位置不詳），因為我只待六個小時左右‧‧‧只做二天（只待六個小時
    ），在內打掃、操作電玩機台‧‧‧只因工作二天，並未領到任何薪資」、「‧
    ‧‧當時我與好友丙○○一同前往，應徵而該店則派一位女子（身分不詳）前來
    ，並提到一天工作八小時，月薪約萬元（底薪貳萬柒千元，全勤仟元），擔
    任開分員工作‧‧‧隔日便有人通知我前去上班，至於店從何時開始營業，我並
    不清楚，不過我只去上班兩天共六小時，且上班時尚未開幕，只有試機而已，
    而該店地址（經帶同警方至現場確認）為永和市○○路一一九巷四弄一號‧‧‧
    我不知該店開始營業之時間，我只知道應徵完隔日便去上班，當時正好在試機
    ，我只工作兩日便離去（共六小時）‧‧‧」等語（參見被告辛○○八十九年八
    月十五日警訊筆錄及同年月十七日警訊筆錄），偵查中供稱；「八十九年四月間
    開始工作‧‧‧（如何開洗分？）我們不知道，（七ＰＫ幾比幾？）我們不知道
    」等語（參見同上偵查卷第十六頁背面、第十七頁），綜上，被告丙○○、辛○○二人於警訊時及偵查中僅供陳彼等曾於八十九年四月中旬赴當時尚未開始營業
    之臺北縣永和市○○路一一九巷四弄一號，從事打掃等工作，前後二日合計工作
    約六小時，彼等是否確有自白公訴人所指之幫助同案被告庚○○、丁○○擅自經
    營電子遊戲場業犯行，實非無疑，且上述臺北縣永和市○○路一一九巷四弄一號
    房屋，係於八十九年四月十九日，由同案被告乙○○出面與屋主己○○訂立房屋
    租賃契約，雙方約定租賃期間為一年，自同年五月一日起至九十年四月三十日止
    等節，業據證人即該屋屋主己○○於警訊時及本院調查時到庭證述無訛，核與同
    案被告乙○○於警訊時及偵查中供述之情節相符，並有房屋租賃契約書影本一份
    在卷足憑，同案被告庚○○等人既自八十九年五月一日始租用上述房屋，被告丙○○、辛○○於同年四月中旬赴該址工作之際，該址是否確已開始經營電子遊戲
    場業，尤非無疑，據此，自難驟認被告丙○○、辛○○二人當時在主觀上確有幫
    助同案被告庚○○、丁○○擅自經營電子遊戲場業之犯意，亦難認彼等在客觀上
    確有確有幫助同案被告庚○○、丁○○擅自經營電子遊戲場業之犯行。
  (二)本件依同案被告庚○○、丁○○、乙○○、甲○○、戊○○先後供述內容觀之（
    參見同案被告庚○○八十九年八月二十一日警訊筆錄、同案被告丁○○八十九年
    八月二十九日警訊筆錄、同案被告乙○○八十九年八月十八日警訊筆錄、同案被
    告甲○○八十九年八月十五日及同年月二十一日警訊筆錄、同案被告戊○○八十
    九年八月十九日警訊筆錄），除同案被告庚○○於警訊時供稱其曾給付薪資予二
    名年籍不詳之女性員工外，餘皆完全未提及被告丙○○、辛○○二人是否為同案
    被告庚○○、丁○○二人所聘僱之員工，且其中自承在上開地點擔任開分員之同
    案被告戊○○更先後於偵查中及本院調查時供稱：「（有看過庭內之被告等人？
    ）沒有看過」、「（去年十月十六日去地檢署開庭時，所看到的辛○○及丙○○
    是否就是妳上述二名開分員？）不是，因為當時和我一起開庭的其他被告，我都
    不認識，也從來沒有見過他們」等語（參見同上偵查卷第十七頁、本院九十年十
    二月十一日訊問筆錄第二頁），則本件尤難僅憑彼等供述遽認被告丙○○、辛○○二人成立何等幫助擅自經營電子遊戲場業罪責。
  (三)本件查獲之際，警方固於查扣之上開員工資料中，發現有被告丙○○、辛○○之
資料，惟被告丙○○、辛○○二人確曾赴上述地點應徵暨從事打掃等工作，已如
    上述，則彼等資料自有可能留存於嗣後同案被告庚○○、丁○○所經營之電子遊
    戲場店內，參諸同案被告庚○○於警訊時供稱：「‧‧‧有發過薪水給兩位女員
    工，她們的名字我已忘記‧‧‧上頭書寫志、如、萍、哥之單據，並非帳單，僅
    是員工們打牌輪贏記錄‧‧‧」等語（參見同案被告庚○○八十九年八月二十一
    日警訊筆錄第三頁背面、第四頁），益見本件是否得憑該等員工資料認定被告丙○○、辛○○二人為同案被告庚○○、丁○○經營電子遊戲場所聘僱之員工，容
    有產生合理懷疑餘地，實無從憑以遽認被告丙○○、辛○○二人成立何等幫助擅
    自經營電子遊戲場業罪責。
  (四)卷附之臺北縣警察局永和分局代保管單及扣案之電子遊戲機「７ＰＫ」、「賓
    果馬戲團」、海報、會員資料、帳冊、支出明細、員工資料、賭客中獎海報、員
    工打卡片、會員卡、打卡機、賭客中獎錄影帶、廣告打火機、積分器、監視器等
    物，雖得證明本件查獲地點有未依電子遊戲場業管理條例規定辦理營利事業登記
    即擅自經營電子遊戲場業之客觀事態，惟仍無從憑以認定被告丙○○、辛○○二
    人是否確有幫助同案被告庚○○、丁○○擅自經營電子遊戲場業之情事，是該等
    證據資料亦無從援為認定被告丙○○、辛○○二人成立幫助擅自經營電子遊戲場
    業罪責之依據。
  (五)綜上所述，本件公訴人所指各端，既無一足資證明被告丙○○、辛○○二人涉有
    幫助擅自經營電子遊戲場業罪嫌，復又查無其他積極證據足資證明被告丙○○、
    辛○○二人涉有公訴意旨所指之犯行，要屬不能證明彼等犯罪，原審未予詳查，
    逕論處彼等罪刑，尚有未洽，被告丙○○、辛○○上訴堅詞否認犯罪，指摘原判
    決不當，請求撤銷改判，為有理由，應由本院將原判決撤銷，改諭知彼等無罪，
    以臻適法。
五、末按第一審法院依被告在偵查中之自白或其他現存證據，已足以認定犯罪者，得
    因檢察官之聲請，不經通常審判程序，逕以簡易判決處刑，但必要時，應於處刑
    前訊問被告，前述案件檢察官依通常程序起訴，經法院訊問被告，認宜以簡易判
    決處刑者，得不經通常程序，逕以簡易判決處刑，依前述判決所科之刑以宣告緩
    刑、得易科罰金之有期徒刑及拘役或罰金為限，檢察官聲請以簡易判決處刑之案
    件，經法院認應為無罪、免訴、不受理或管轄錯誤判決之諭知者，應適用通常程
    序審判之，刑事訴訟法第四百四十九條、第四百五十二條分別定有明文。本件原
    審未查被告丙○○、辛○○部分應諭知無罪判決，致未適用通常程序審理，而誤
    用簡易判決處刑，其所踐行之簡易處刑程序違背法令，此部分簡易處刑程序存有
    瑕疵，為保障當事人之審級利益，本院合議庭依通常訴訟程序審判後，按法院辦
    理刑事訴訟簡易程序案件應注意事項第十四點規定，撤銷原審此部分判決，並以
    第一審法院之地位，就此部分為第一審判決，檢察官如不服本判決，仍得於法定
    期間內，就此部分向管轄第二審法院提起上訴，附此敘明。
據上論斷，應依刑事訴訟法第四百五十二條、第四百五十五條之一第一項、第三項、
三百六十九條第一項前段、第三百七十一條、第三百六十四條、第二百九十九條第一
項前段、第三百零一條第一項前段，電子遊戲場業管理條例第二十二條，刑法第十一
條前段、第二十八條、第五十六條、第二條第一項前段、（修正後）第四十一條第一
項前段、第三十八條第一項第二款，罰金罰鍰提高標準條例第第二條，判決如主文。
本案經檢察官陳炎辰到庭執行職務
中      華      民      國      九十二      年     三     月    十一    日
    臺灣板橋地方法院刑事第五庭
                                        審判長法  官  王屏夏
                                              法  官  戴嘉清
                                              法  官  陳鴻清
右正本證明與原本無異。
被告丁○○部分不得上訴。
被告丙○○、辛○○部分如不服本判決，應於判決送達後十日內向本院提出上訴狀。
                                              書記官  楊璧華
中      華      民      國      九十二      年     三     月    十三    日
附錄本案論罪科刑法條全文：
電子遊戲場業管理條例第十五條：
未依本條例規定辦理營利事業登記者，不得經營電子遊戲場業。
電子遊戲場業管理條例第二十二條：
違反第十五條規定者，處行為人一年以下有期徒刑、拘役或科或併科新臺幣五十萬元
以上二百五十萬元以下罰金。


司法院資訊處製作；財團法人民間司法改革基金會備份。
